臺灣高等法院臺中分院刑事判決　　　　　　民國九十一年度交上易字第一八一號
　　上　訴　人
　　即　被　告　丙○○
右上訴人因過失傷害案件，不服臺灣臺中地方法院中華民國九十一年八月廿二日第一
審判決（民國九十一年度交易字第三五○號，起訴案號：臺灣臺中地方法院檢察署民
國九十一年度偵字第一二一八○號），提起上訴，本院判決如左：
　　主      文
上訴駁回。
　　事實及理由
一、本案經本院審理結果，認第一審判決認事用法及量刑，均無不當或違誤，應予維
    持，並引用第一審判決書記載之事實、證據及理由（如附件）。
二、上訴人即被告鄧澄閬在本院未提出其他有利之證據，亦不否認其就本件車禍之發
    生與有過失，而原審審酌被告雖與告訴人達成和解，惟僅賠償新台幣二萬元，餘
    款則迄未履行等一切情況，量處有期徒刑三月，同時諭知如易科罰金之折算標準
    ，並無失入情形。上訴非有理由，應予駁回。
三、據上論斷，應依刑事訴訟法第三百七十三條、第三百六十八條，判決如主文。
本案經檢察官甲○○到庭執行職務。
中      華      民      國　    九十一     年    十一     月   二十六 　日
　　　　　　　　　　　　　　　　臺灣高等法院臺中分院刑事第二庭
　　　　　　　　　　　　　　　　　　　審判長法  官　羅　禮　政
　　　　　　　　　　　　　　　　　　　　　　法  官  蔡　聰　明
　　　　　　　　　　　　　　　　　　　　　　法  官　陳　欣　安
右正本證明與原本無異。
不得上訴。
　　　　　　　　　　　　　　　　　　　　　　書記官    錫  彬
中      華      民      國　    九十一     年    十一     月   二十七 　日
　　　　　　　　　　　　　　　　　　　　　　　　　　　　　　　　　　　　Ｒ
臺灣臺中地方法院刑事判決                        九十一年度交易字第三五號
    公  訴  人  臺灣臺中地方法院檢察署檢察官
    被      告  丙○○  男  三十二歲（民國○○○年○月○○○日生）
                        住台中縣神岡鄉○○路四八一號
                        身分證統一編號：Ｌ一二八九七六三號
右列被告因過失傷害案件，經檢察官提起公訴 (九十一年度偵字第一二一八○號)本
院判決如左：
    主  文
丙○○因過失傷害人，處有期徒刑參月，如易科罰金，以參佰元折算壹日。
    事  實
一、丙○○於民國九十一年四月十五日下午五時許，駕駛其所有車牌號碼ＰＨ－３３
    ７１號福特廠牌之自小客車，自臺中縣豐原市出發，復沿臺中縣潭子鄉○○路往
    臺中市方向行駛，於同日下午五時二十分許，途經該路三段與昌平路、祟德十一
    路之設有號誌之交岔路口欲右轉崇德十一路時，原應注意前後左右有無車輛，禮
    讓直行車先行通過後，始得緩慢起步右轉，且駛入交岔路口，亦應減速慢行作隨
    時準備停車之安全措施，且依當時道路狀況，又無不能注意之情事，竟疏於注意
    於開交岔路口時未禮讓右後方直行車先行，貿然由祟德路右轉祟德十一路，適有
    由乙○○所乘騎車牌號碼ＮＷＥ－５９８號重型機車，亦沿崇德路往松竹路方向
    直行，因煞車不及，致其機車車頭不慎撞擊丙○○所駕駛自小客車右側，因而人
    車倒地，致乙○○受有頭下背部、左大腿及右手腕挫傷等傷害。
二、案經乙○○訴由臺中市警察局第五分局報告檢察官偵查起訴。
    理  由
一、訊據被告丙○○固不否認於右揭時、地駕車肇事之事實，惟矢口否認有過失傷害
    之犯行，辯稱：伊右轉時有打方向燈，告訴人撞到伊小客車右後側行李箱，伊右
    轉時看照後鏡無車，是告訴人突然撞上來的云云。惟查被告如何於右揭時地駕駛
    小客車右轉，致告訴人所駕駛之機車直行時，因煞車不及而撞擊小客車右後車箱
    因而人車倒地受有如事實欄之傷害等情，已据告訴人於偵審中指訴甚詳，復有道
    路交通事故調查報告表、傷害診斷書及現場照片附卷可資佐證。雖被告矢口否認
    有何過失情節，惟被告駕車行經交岔路口右轉時，理應注意車輛起步行駛時，駕
    駛人應注意前後左右有無車輛，禮讓直行車先行通過後，並隨時採取隨時煞車之
    必要安全措施，始得緩慢起步右轉。如本件被告能注意上開道路交通安全規則之
    規定，當可避免本件車禍之發生。是被告所辯要屬卸責之詞，不足採信。按汽車
    行駛時駕駛人應注意車前狀況及兩車併行之間隔，並隨時採取必要之安全措施，
    又轉彎車應讓直行車先行，道路交通安全規則第九十四條第三項、第一百零二條
    第一項第六款分別定有明文。本件被告駕車於交岔路口右轉之際自應注意上開交
    通安全規則之規定，且依卷附道路交通事故調查報告表所載，當時路況、天候良
    好並無不能注意之情形，被告竟疏於注意未禮讓直行車先行，冒然右轉且未採取
    必要之安全措施以致肇事致告訴人受傷，其有過失已甚明顯。被告過失駕車肇事
    行為，與被害人之受傷結果間，自具有相當因果關係，是被告右揭犯行應堪認定
    。
二、核被告所為，係犯刑法第二百八十四條第一項前段之因過失傷害人之罪。爰審酌
    被告過失程度之輕重、告訴人所受傷害程度尚屬輕微、被告肇事後態度及肇事後
    被告雖已與告訴人達成民事和解，惟僅賠償新台幣二萬元，餘款迄未履行等一切
    情狀，量處如主文所示之刑，並諭知易科罰金之折算標準，以資懲儆。
據上論斷，應依刑事訴訟法第二百九十九條第一項前段、刑法第二百八十四條第一項
前段、第四十一條第一項、罰金罰鍰提高標準條例第一條前段、第二條，判決如主文
。
中      華      民      國    九十一    年      八      月    二十二    日
                                      台灣台中地方法院交通法庭
                                          法  官    許 金  樹
右正本證明與原本無異。
如不服本判決，應於判決送達後十日內向本院提出上訴狀，上訴於臺灣高等法院臺中
分院(須附繕本)。
                                          書記官
中      華      民      國    九十一    年      八      月  二十二    日
附錄論罪科刑實體法條文：
刑法第二百八十四條第一項：
因過失傷害人者，處六月以下有期徒刑、拘役或五百元以下罰金。致重傷者，處一年
以下有期徒刑、拘役或五百元以下罰金。
(罰金部份業經提高十倍為五千元)
